【裁判字號】    92,訴,237
【裁判日期】    920613
【裁判案由】    拆屋還地
【裁判全文】
臺灣臺中地方法院民事判決  九十二年度訴字第二三七號
    原      告  壬○○
    訴訟代理人  辛○○
                謝旻達  律師
    原      告  庚○○        .
                癸○○        .
                子○○        .
                丁○○        .
                乙○○        .
                丙○○        .
    右六人共同
    訴訟代理人  謝旻達  律師
    被      告  甲○○○
              即何陳愛）    .
    訴訟代理人  黃肇萍  律師
    被      告  己○○        .
    訴訟代理人  戊○○        .
右當事人間請求拆屋還地事件，本院判決如左：
    主      文
被告甲○○○應將坐落台中市○○區○○段八六０地號內如附圖所示Ｂ部分面積二三
一平方公尺土地上之門牌號碼為台中市北屯區同榮里更生巷二六之一號之鋼筋混凝土
混合鐵架石棉瓦地上建物拆除，並將該部分土地遷空交還原告。
被告甲○○○應自民國八十七年八月十四日起至交還主文第一項所示之土地之日止，
按月給付原告新臺幣壹仟捌佰肆拾捌元。
原告其餘之訴駁回。
訴訟費用由被告甲○○○負擔五分之四；餘由原告負擔。
本判決第一項、第二項於原告分別以新臺幣柒拾柒萬元、肆萬元為被告甲○○○供擔
保後，得為假執行；但被告甲○○○如於假執行程序實施前，分別以新臺幣貳佰拾
貳萬零陸佰元、壹拾萬零柒仟壹佰捌拾肆元為原告預供擔保，得免為假執行。
原告其餘假執行之聲請駁回。
    事實及理由
壹、訴之聲明：
  一、原告方面：
    (一)被告等二人應將坐落台中市○○區○○段八六０地號田面積二八三平方公尺內
      如台中市中正地政事務所民國九十二年三月十二日複丈成果圖，符號Ｂ所示面
      積二三一平方公尺地上建築廠房房舍，即門牌號碼為台中市北屯區同榮里更生
      巷二六之一號之鋼筋混凝土混合鐵棟造蓋鐵皮之廠房拆除，回復空地之原狀，
      並將附連符號Ａ面積二八平方公尺，停車場地上舖石頭水泥地挖除，恢復原狀
      ，將土地交還與原告管業。併自八十七年八月十四日起至交還之日止，按月計
      付原告新臺幣（下同）二萬元之不當得利金（或損害金）。
    (二)願供擔保請准宣告假執行。
  二、被告甲○○○方面：
    (一)原告之訴及假執行之聲請均駁回。
    (二)如受不利之判決，願供擔保請准宣告免為假執行。
  三、被告己○○方面：
      原告之訴及假執行之聲請均駁回。
貳、事實陳述摘要：
  一、原告方面：
    (一)緣坐落台中市○○區○○段八六０地號土地（下稱系爭土地）為原告等七人於
      八十六年一月二十九日以買賣原因取得所有權並保持分別共有，而坐落系爭土
      地內如附圖所示Ｂ部分面積二三一平方公尺土地上之門牌號碼為台中市北屯區
      同榮里更生巷二六之一號之未辦理保存登記之地上建物（下稱系爭建物），為
      被告己○○之被繼承人劉禎芸（已於九十一年二月十七日死亡）於八十一年以
      前所興建，劉禎芸於八十一年六月間將系爭建物出賣予被告甲○○○及訴外人
      黃客東，由被告甲○○○與黃客東各以二分之一之應有部分保持共有，而依臺
      中市稅捐稽徵處東山分處所檢送之系爭建物房屋稅籍資料顯示，其後訴外人黃
      客東於八十三年九月三日將其應有部分出讓予訴外人林秋玲，嗣後訴外人林秋
      玲再於八十七年八月一日將其應有部分出讓予被告甲○○○，亦即被告甲○○○於八十七年八月十四日之時已取得系爭建物之全部事實上處分權，現由被告
      甲○○○將系爭建物出租第三人供作「偉隆鋁門窗」商號之使用。
    (二)然查，原告取得系爭土地之所有權之前，系爭土地為「祭祀公業江盛網管理委
      員會」（下稱該祭祀公業）所有，訴外人劉禎芸興建系爭建物時，並未經該祭
      祀公業或其管理人江位坤之同意，亦未向營建主管機關申請取得房屋建築執照
      ，而係利用該祭祀公業管理上之疏失，興建系爭建物並巧妙的謊報系爭建物是
      蓋在訴外人劉禎芸所有之同地段八五八地號土地上，並用以出售被告甲○○○
      ，且用以申設水電。系爭建物因屬違章建築，且未經系爭土地所有權人之同意
      而占用，核屬無權占有，雖八十三年間系爭建物之稅籍登記（稅籍號碼Ｚ0
      0000000000號）已登記為被告甲○○○之名義，且被告甲○○○自斯時取得系
      爭建物之事實上處分權，然系爭建物仍屬原始起造人劉禎芸所有，其繼承人即
      被告己○○因繼承取得系爭建物之所有權。被告等二人對系爭建物均有事實上
      處分權，惟卻無權占用系爭建物所坐落之該部分土地，原告基於所有權人之地
      位，自得訴請被告等二人將系爭建物拆除，並將其所坐落之系爭土地部分遷空
      返還予原告管業。另坐落系爭土地內如附圖所示Ａ部分面積二八平方公尺土地
      現為舖有石頭水泥之空地，供作停車場之用，被告等二人亦為無權占用該部分
      土地，原告亦基於所有權人之地位，訴請被告等二人將系爭石頭水泥地挖除，
      並將系爭土地該部分回復原狀返還予原告管業。
    (三)又查，被告甲○○○自八十七年八月十四日起即取得系爭建物之全部事實上處
      分權，而多年無權且無償使用系爭土地，自受有使用系爭土地之不當得利，而
      致原告受有相當於租金之損害，爰參酌被告甲○○○出租系爭建物每月二萬二
      千元之租金所得，或依系爭土地之地價百分之十計算，被告甲○○○每月均有
      二萬元以上之不當得利，爰依不當得利或侵權行為之法律關係，訴請被告等二
      人自八十七年八月十四日起至交還坐落系爭土地內如附圖所示Ａ、Ｂ部分土地
      之日止，按月計付原告二萬元之不當得利金（或損害金）。
    (四)對被告抗辯所為之陳述：
      否認被告甲○○○現僅占有使用如附圖所示Ｂ部分之土地，因事實上如附圖Ａ
      部分水泥加高之土地也是被告甲○○○占有作為停車場之用，但原告對於被告
      甲○○○辯稱Ａ部分水泥加高並非被告甲○○○所建等情並不爭執。
    (五)證據：提出調解委員會通知乙紙、土地登記謄本乙份、舊土地登記簿乙份、戶
      籍登記謄本四份、繼承系統表乙件、現場照片八幀等為證，並聲請函調系爭建
      物之房屋稅籍資料。
  二、被告甲○○○方面：
    (一)被告甲○○○係合法占有使用系爭土地：
      系爭土地原為「祭祀公業江盛網管理委員會」所有，原告係於八十六年一月二
      十九日因買賣登記取得其所有權。系爭土地於七十六年間即由訴外人陳罔市於
      其上耕作，當時陳罔市耕作之面積包括系爭土地及相鄰之同段八五八、八五九
      地號土地，且陳罔市為三七五減租條例之承租人，陳罔市於七十六年間將使用
      耕作權讓渡予戊○○（即被繼承人劉禎芸之夫），而於七十八年間以訴外人劉
      禎芸之名義興建系爭建物作為倉庫之用，且已得到該祭祀公業之同意，依房屋
      稅籍資料所載，系爭建物早於七十八年間即已興建完成並已起課房屋稅，若未
      得該祭祀公業之同意，該祭祀公業何以未提出異議？八十六年間該祭祀公業出
      售系爭土地予原告時，原告應已至現場勘測過，既已明知系爭建物之存在，何
      以當時又未提出異議？遲至九十二年元月始提起本件請求？而劉禎芸於八十一
      年六月間將系爭建物出賣予被告甲○○○及訴外人黃客東，由被告甲○○○與
      黃客東各以二分之一之應有部分保持共有，其後訴外人黃客東於八十三年九月
      三日將其應有部分出讓予訴外人林秋玲，嗣後訴外人林秋玲再於八十七年八月
      一日將其應有部分出讓予被告甲○○○，亦即被告甲○○○自八十七年八月十
      四日起取得系爭建物之全部事實上處分權，而被繼承人前已取得系爭建物及土
      地之合法使用權源，基於權利延續，難謂被告有無權占有之情形。
    (二)原告主張其所受損害之金額過高：
      被告甲○○○僅占有使用如附圖所示Ｂ部分面積二三一平方公尺之土地，其餘
      Ａ部分均為空地，雜草叢生，且非被告甲○○○所興建並占用，原告訴請被告
      甲○○○返還及賠償Ａ部分之損失，自無理由。其次，不當得利所得請求返還
      之利益範圍，首以不當得利之受益人所受之利益為主，次以法定最高限額租金
      之數額為輔。查被告甲○○○雖將系爭建物出租予第三人供作「偉隆鋁門窗」
      商號之使用，然租金收入皆有向稅捐機關誠實申報，九十年度出租所得為一萬
      四千元，九十一年度出租所得為為六萬元，在此之前則無收入，顯見被告所獲
      利益，非原告並未舉證所稱之每月二萬多元。若以土地法第九十七條之規定計
      算，則因申報地價每年或有不同，該土地之使用價值及經濟利益為何亦需納入
      考量，若遽以每月二萬元計算，亦嫌率斷。而觀諸與系爭土地相鄰之同段八五
      九地號面積四六平方公尺之國有土地，現由被告甲○○○以每月二百三十元承
      租中，亦即每月每平方公尺租金僅為五元，而系爭土地與該八五九地號土地各
      種條件均屬相同，應可作為相同判斷之重要參考依據。從而，被告主張應以每
      月每平方公尺五元計算本件不當得利之數額。
    (三)證據：提出房屋稅繳款書二紙、契稅繳款書乙紙、房屋稅籍證明書乙紙、不動
      產買賣契約書乙份、讓渡書乙份、所得扣繳憑單二紙、建築改良物買賣所有權
      移轉登記書二份、國有基地租賃契約書乙份等（以上均為影本）為證。
  三、被告己○○方面：
    (一)訴外人劉禎芸在七十六年間向訴外人陳罔市○○○地段八五八地號土地時，同
      地段八五八、八五九、八六０地號等三筆土地是合做一區的田地，陳罔市是三
      七五承租人，於點交土地時並未明確指界監交予被繼承人劉禎芸，而僅以排水
      溝作為三筆土地之分界，陳罔市其後並主張系爭土地為其所管理耕作，請求以
      一萬元之工資將土地讓渡訴外人劉禎芸。劉禎芸直到土地測量時才知情系爭建
      物已跨建到系爭土地之上，當時系爭土地為「祭祀公業江盛網管理委員會」所
      有，訴外人陳罔市向劉禎芸表示該祭祀公業已有同意讓被繼承人建造系爭建物
      ，陳罔市亦向劉禎芸表示可購買系爭土地，但未為劉禎芸所購得，被告認為陳
      罔市應為該祭祀公業之管理人，應認陳罔市應已代表該祭祀公業同意劉禎芸建
      造系爭建物，但劉禎芸與該祭祀公業並未成立租賃契約，亦無任何支付使用償
      金之約定。劉禎芸於八十一年間出售系爭建物予被告甲○○○，而原告於八十
      六年間始取得系爭土地之所有權，原告明知系爭建物坐落於系爭土地上，卻為
      利益才予以購買，衡情應由原告出售系爭土地予被告甲○○○，或原告向被告
      甲○○○購買系爭建物比較妥適，而與訴外人劉禎芸及其繼承人即被告己○○
      並無任何法律關係，被告己○○應無責任可言，另劉禎芸之女楊麗華業於九十
      一年二月間拋棄繼承。
    (二)證據：提出本院中院嘉民辛九十一繼字第二八一號函文乙件、讓渡書乙份、不
      動產買賣契約書乙份、地籍圖乙份、舊土地登記簿乙份、地籍登記謄本乙份（
      以上均為影本）等為證。
  四、本院依職權：(一)勘驗現場，並囑託台中市中正地政事務所派員測量、製作如附
      圖所示之複丈成果圖；(二)調閱本院九十一年度繼字第二八一號拋棄繼承案卷；
      (三)函請臺中市稅捐稽徵處東山分處檢送系爭建物之房屋稅籍資料。
、法院之判斷：
  一、經查，左列各項事實為兩造所不爭執，並有土地登記謄本乙份、舊土地登記簿
      乙份、戶籍登記謄本四份、現場照片八幀、房屋稅繳款書二紙、契稅繳款書乙
      紙、房屋稅籍證明書乙紙、不動產買賣契約書乙份、建築改良物買賣所有權移
      轉登記書二份等附卷可稽，且經本院於九十二年三月十二日赴現場勘驗屬實，
      均應堪信為真實：
    (一)坐落台中市○○區○○段八六０地號土地（下稱系爭土地）為原告等七人於八
      十六年一月二十九日向原所有權人「祭祀公業江盛網管理委員會」因買賣登記
      取得其所有權，而由原告壬○○、庚○○、癸○○、子○○、丁○○、乙○○
      及丙○○分別以應有部分二十分之二、二十分之三、二十分之九、二十分之二
      、二十分之二、二十分之一、二十分之一之比例保持分別共有。
    (二)系爭土地西側有紅磚牆與鄰地相隔，南側與同段八五九及八五八地號相鄰，北
      側不遠處面臨八十米環外道路，而八五八地號於本院現場勘測時為整地待播種
      之狀態，坐落系爭土地內如附圖所示Ａ部分面積二八平方公尺為水泥加高之空
      地及雜草，Ｃ、Ｄ、Ｅ部分面積分別為一平方公尺、一平方公尺及二二平方公
      尺均為空地及雜草。
    (三)系爭土地內如附圖所示Ｂ部分面積二三一平方公尺土地上，坐落有被告己○○
      之被繼承人劉禎芸於七十八年間所興建門牌號碼為台中市北屯區同榮里更生巷
      二六之一號之未辦理保存登記之鋼筋混凝土混合鐵架石棉瓦地上建物（下稱系
      爭建物），系爭建物大部分坐落於系爭土地上，尚有部分跨建於與系爭土地相
      鄰之同段五六五之一、五七六之六、八六０之一、八五九地號土地，劉禎芸於
      八十一年六月十五日將系爭建物出賣予被告甲○○○及訴外人黃客東，由被告
      甲○○○與黃客東各以二分之一之應有部分保持共有，其後訴外人黃客東於八
      十三年九月三日將其應有部分出讓予訴外人林秋玲，嗣後訴外人林秋玲再於八
      十七年八月一日將其應有部分出讓予被告甲○○○，系爭建物現由被告甲○○○出租第三人供作「偉隆鋁門窗」商號之使用。
  二、本件爭點首為：系爭建物之事實上處分權人亦即本件拆屋還地事件之適格當事
      人為何？
      按「所有人對於無權占有或侵奪所有物者，得請求返還之。」民法第七百六十
      七條前段定有明文；次按「違章建築之讓與，雖因不能為移轉登記而不能為不
      動產所有權之讓與，但受讓人與讓與人間如無相反之約定，應認為讓與人已將
      該違章建築之事實上處分權讓與受讓人。又房屋之拆除為一種事實上之處分行
      為，須有事實上之處分權者，始有拆除之權限。」，最高法院著有八十六年台
      上字第二二七二號判決要旨可供參照。經查，系爭建物既屬未辦理保存登記之
      違章建築物，而原始起造人劉禎芸已於八十一年六月十五日將系爭建物全部出
      賣，且被告甲○○○復自原始起造人劉禎芸及原共有人黃客東、林秋玲處輾轉
      買受系爭建物之全部，而觀諸歷次買賣契約尚無任何相反之約定，應認為被告
      甲○○○於八十一年六月十五日已取得系爭建物二分之一之事實上處分權，復
      於八十七年八月一日起取得系爭建物之全部事實上處分權，亦即原始起造人劉
      禎芸於八十一年六月十五日將系爭建物全部出賣於被告甲○○○及訴外人黃客
      東時，即已喪失對系爭建物之處分權能，故原始起造人劉禎芸之繼承人即被告
      己○○對於系爭建物難謂有何事實上處分權能可供繼承。被告己○○對於系爭
      建物既無事實上處分權，準此，原告訴請被告己○○拆除坐落系爭土地內如附
      圖所示Ｂ部分土地上之系爭建物，以及給付該部分相當於租金之不當得利或損
      害賠償之部分，顯屬當事人不適格，於法無據，應予駁回。
  三、本件爭點次為：被告甲○○○就其有事實上處分權之系爭建物所占用之系爭土
      地有無合法占有使用之權源？
      被告甲○○○雖辯稱：「七十六年間訴外人陳罔市為系爭土地及相鄰之同段八
      五八、八五九地號土地之三七五減租條例之承租人，陳罔市於七十六年間將使
      用耕作權讓渡予戊○○（即被繼承人劉禎芸之夫），而於七十八年間以劉禎芸
      之名義興建系爭建物作為倉庫之用，且已得到該祭祀公業之同意」云云，但為
      原告所否認。經查，被告並未提出任何證據證明訴外人陳罔市曾為系爭土地之
      三七五減租條例之承租人，而縱令該情節屬實，被告所提耕作權讓渡書上所記
      載之讓渡標的物僅亦為「同段八五八地號西北側排水溝邊有一塊國有地（按應
      指同段八五九地號國有土地）」，而並未及於系爭土地，另被告甲○○○雖又
      辯稱：「依房屋稅籍資料所載，系爭建物早於七十八年間即已興建完成並已起
      課房屋稅，若未得該祭祀公業之同意，該祭祀公業何以未提出異議？」云云，
      但系爭建物起課房屋稅以及系爭土地原所有權人未即刻提出異議等事實，僅能
      證明系爭建物之納稅義務人為何人，以及系爭土地原所有權人斯時尚未採取法
      律途徑主張權利等情爾，尚與原所有權人已然同意劉禎芸建造系爭建物等情有
      間，並無等同而論之必然，被告復未提出任何關於劉禎芸建造系爭建物時業已
      獲得系爭土地所有權人同意之證據方法，故被告上開所辯尚嫌無據，無法採信
      。從而，被告甲○○○之前手劉禎芸於建造系爭建物時，既無占有使用系爭建
      物所坐落之系爭土地之合法權源可供被告甲○○○繼受取得，被告甲○○○且
      未提出其他證據方法證明其有另行取得合法之占用權源，則被告甲○○○占有
      使用系爭建物所坐落如附圖所示Ｂ部分之土地，即屬無權占有，至為明確。準
      此，原告基於所有物返還請求權訴請被告甲○○○應將坐落系爭土地如附圖所
      示Ｂ部分上之系爭建物拆除並將該部分土地遷空交還原告，於法有據，應予准
      許。
  四、本件爭點尚有：坐落系爭土地內如附圖所示Ａ部分面積二八平方公尺土地上之
      石頭水泥地是否為被告等二人所無權占用？
      原告雖主張：「坐落系爭土地內如附圖所示Ａ部分土地現為舖有石頭水泥之空
      地，現為被告二人供作停車場之用」云云，但均為被告等二人所否認。經查，
      被告己○○之訴訟代理人於九十二年五月三十日言詞辯論期日係辯稱：「Ａ部
      分水泥加高部分我不知道是誰蓋的，不是劉秀雲（即劉禎芸）蓋的，賣給被告
      甲○○○以後，旁邊開始作八十米道路以後，才有那塊水泥加高。」等語，而
      被告甲○○○訴訟代理人亦當庭否認蓋有Ａ部分水泥加高處，原告共同訴訟代
      理人則當庭表示：「對於被告甲○○○否認Ａ部分水泥加高，沒有意見。」等
      語，而本院赴現場履勘時，亦無從得知任何Ａ部分石頭水泥地為被告等二人所
      蓋以及確為被告等二人所無權占有使用之事證，則原告既未提出任何證據方法
      以實其說，其訴請被告等二人應將坐落系爭土地如附圖所示Ａ部分上之石頭水
      泥地挖除，恢復原狀，將土地交還與原告管業，實於法未合，不應准許。
  五、本件爭點末為：原告主張因被告甲○○○無權占有系爭土地如附圖所示Ｂ部分
      土地致原告無法利用土地而受有相當於租金之損失，故依不當得利或侵權行為
      損害賠償請求權，請求被告甲○○○應自八十七年八月十四日起至交還該部分
      土地時止，按月給付原告二萬元，有無理由？是否妥適？
      1.按無法律上之原因而受利益，致他人受損害者，應返還其利益，民法第一百
        七十九條前段定有明文。經查，被告甲○○○占有使用如附圖所示Ｂ部分土
        地既屬無權占有，當屬無法律上原因而受有使用該部分土地之利益，並致原
        告受有無法使用該部分土地之損害，又無權占有他人土地，可能獲得相當於
        租金之利益為社會通常之觀念，故原告自得依不當得利返還請求權訴請被告
        甲○○○自取得系爭建物之全部事實上處分權之日後至交還該部分土地時止
        ，返還其所受相當於租金之利益。
      2.次按，城巿地方房屋之租金，以不超過土地及其建築物申報總價年息百分之
        十為限；第九十七條第九十九條及第一百零一條之規定，於租用基地建築房
        屋均準用之，土地法第九十七條第一項、第一百零五條，分別定有明文。又
        基地租金之數額，除以基地申報地價為基礎外，尚須斟酌基地之位置，工商
        業繁榮之程度，承租人利用基地之經濟價值及所受利益等項，並與鄰地租金
        相比較，以為決定，並非必達申報總地價年息百分之十最高額。而所謂土地
        及建築物之總價額，依土地法施行法第二十五條規定，土地價額，依法定地
        價；建築物價額，依該管縣市地政機關估定之價額。而法定地價，依土地法
        第一百四十八條規定，係為土地所有人依該法規定所申報之地價，倘土地所
        有權人聲請登記而不同時申報地價者，以標準地價為法定地價，所謂標準地
        價，即由該管市縣地政機關依土地法第一百五十二條或第一百六十條公告之
        地價，而土地所有權人未於公告期間申報地價者，以公告地價百分之八十為
        其申報地價，平均地權條例第十六條定有明文。是土地法第九十七條所謂之
        申報價額，即指該土地之申報地價而言。
      3.經查，原告並未提出任何證據方法證明被告甲○○○出租系爭建物每月可得
        二萬元以上之租金收入乙事，故本院尚無得逕認被告甲○○○占用系爭土地
        所得受之利益為每月二萬元。爰審酌系爭土地地目為田，西側有紅磚牆與鄰
        地相隔，南側與同段八五九及八五八地號相鄰，北側不遠處面臨八十米還外
        道路，交通尚稱便利，其周遭土地或為農地使用或為建築住用，而系爭建物
        現由被告甲○○○出租第三人供作「偉隆鋁門窗」商號之使用，被告甲○○○自八十一年六月十五日已取得系爭建物二分之一之事實上處分權，再於八
        十七年八月一日取得全部之事實上處分權，並使用系爭建物所坐落之系爭土
        地至今，而系爭土地八十九年七月之申報地價為每平方公尺九百六十元，九
        十二年一月之公告土地現值為每平方公尺八千二百元，而依卷附所得稅扣繳
        憑單所示，被告甲○○○所申報九十年度出租所得為一萬四千元（亦即每月
        租金所得約為一千一百六十六元），九十一年度出租所得為為六萬元（亦即
        每月租金所得約為五千元），又觀諸卷附國有基地租賃契約書所載，與系爭
        土地南面相鄰之同段八五九地號面積四六平方公尺之國有土地，現由被告甲○○○以每月二百三十元承租中，亦即每月每平方公尺租金為五元，若以該
        等收取租金之標準與系爭土地所占用面積換算則為每月租金一千一百五十五
        元（231平方公尺×5元/平方公尺＝1,155元）等一切情狀，本院認以土地申
        報總價年息百分之十，即相當於每月租金一千八百四十八元（計算方式為：
        960元/平方公尺×231平方公尺×10﹪÷12月/年＝1,848元/月）作為計算被
        告甲○○○受有不當利益之標準，始為適當。
      4.從而，原告訴請被告甲○○○應自八十七年八月十四日起至交還該部分土地
        時止，按月給付原告相當於每月一千八百四十八元之租金利益，於法有據，
        逾此範圍之請求，則無理由。
  六、綜上所述，原告依民法第七百六十七條前段規定及不當得利返還請求權，訴請
      被告甲○○○應將坐落台中市○○區○○段八六０地號內如附圖所示Ｂ部分面
      積二三一平方公尺土地上之門牌號碼為台中市北屯區同榮里更生巷二六之一號
      之鋼筋混凝土混合鐵架石棉瓦地上建物拆除，並將該部分土地遷空交還原告，
      以及自八十七年八月十四日起至交還該部分土地之日止，按月給付原告一千八
      百四十八元，為有理由，應予准許，逾此部分之請求為無理由，應予駁回。
  七、兩造其餘攻擊防禦方法及舉證，因本件事證已臻明確，且與判決基礎不生影響
      ，爰不另一一論述，併此敘明。
  八、假執行之部分：
      本判決原告陳明願供擔保，請求宣告假執行，被告甲○○○亦陳明願供擔保，
      請求宣告免為假執行，就原告勝訴部分，爰分別酌定如主文第五項所示相當之
      擔保金，予以准許。至於原告敗訴部分，其假執行之聲請，已失所附麗，併予
      駁回。
肆、據上論結：本件原告之訴為一部有理由、一部無理由，爰依民事訴訟法第七十九
    條但書、第三百九十條第二項、第三百九十二條，判決如主文。
中      華      民      國    九十二    年      六      月     十三     日
                                臺灣臺中地方法院民事第三庭
~B審判長法  官  張瑞蘭
~B      法  官  王金洲
~B      法  官  廖慧如
右為正本係照原本作成
如對本判決上訴，須於判決送達後廿日內向本院提出上訴狀
中      華      民      國    九十二    年      六      月     十三     日
~B法院書記官


司法院資訊處製作；財團法人民間司法改革基金會備份。
